臺灣高等法院高雄分院刑事裁定
111年度毒抗字第171號
抗  告  人  
即  被  告  胡宇誠




上列抗告人因聲請觀察勒戒案件，不服臺灣高雄地方法院中華民
國111年3月29日裁定(111年度毒聲字第178號)，提起抗告，本院
裁定如下：
    主  文
抗告駁回。
    理  由
一、抗告意旨略以：抗告人即被告胡宇誠（下稱被告）因交友不
    慎誤觸毒品，現已深知悔悟而不再碰觸毒品，目前家中雙親
    需賴被告扶持，如遽予入所執行，雙親將頓失依靠；而檢察
    官對「再犯」此種案件之處理方式並非一定必須將被告送觀
    察勒戒，而有自由裁量之權限；況應詢問過被告之意見後始
    得為之，爰請撤銷原裁定而為適法之處分云云。
二、原裁定意旨略以：被告施用第二級毒品甲基安非他命之事實
    明確，爰依毒品危害防制條例第20條第1項規定，裁定將被
    告送勒戒處所觀察、勒戒，其期間不得逾2月等語。
三、按109年7月15日增訂施行之毒品危害防制條例第35條之1第1
    款及第2款前段規定，施行前犯第10條之罪之案件，於修正
    施行後偵查中，由檢察官依修正後規定處理；審判中，由法
    院依修正後規定處理。是犯第10條之罪者，不論係修正前後
    ，均應依新法規定處理。又按犯毒品危害防制條例第10條之
    罪者，檢察官應聲請法院裁定，令被告入勒戒處所觀察、勒
    戒，其期間不得逾2月；依前項規定為觀察、勒戒或強制戒
    治執行完畢釋放後，3年後再犯第10條之罪者，適用本條前2
    項之規定，毒品危害防制條例第20條第1項、第3項分別定有
    明文。而上開所謂「3年後再犯」，只要本次再犯（不論修
    正施行前、後）距最近1次觀察、勒戒或強制戒治執行完畢
    釋放，已逾3年者，即該當之，不因其間有無犯第10條之罪
    經起訴、判刑或執行而受影響（最高法院刑事大法庭109年
    度台上大字第3826號裁定意旨參考）。
四、經查：
  ㈠被告於偵查中直承有施用甲基安非他命乙節(見偵卷第83頁)
    ，而其於110年8月12日下午14時52分許為臺灣高雄地方檢察
    署（下稱高雄地檢署）觀護人室採尿人員採集尿液送驗，經
    台灣檢驗科技股份有限公司先以酵素免疫法為初步檢驗，再
    以氣相層析/質譜儀法確認檢驗結果，確呈安非他命及甲基
    安非他命陽性反應，其中安非他命檢出濃度為1010ng/ml、
    甲基安非他命檢出濃度為2000ng/ml等情，有該公司110年8
    月25日報告編號:KH/2021/00000000濫用藥物檢驗報告（檢
    體編號：000000000號）及高雄地檢署施用毒品犯尿液檢體
    監管紀錄表（尿液檢體編號：000000000號）在卷可憑。又
    被告尿液中所呈現之安非他命、甲基安非他命濃度，明顯超
    過濫用藥物尿液檢驗作業準則第18條規定之甲基安非他命陽
    性判定標準即「甲基安非他命500ng/ml，且其代謝物安非他
    命之濃度在100ng/ml以上」，足認被告確有於上開採尿時回
    溯72小時內某時（不含公權力拘束期間），在不詳地點，以
    將第二級毒品甲基安非他命置入玻璃球燒烤後吸食煙霧之方
    式，施用甲基安非他命1次無訛，且被告於偵查中坦承不諱
    ，足認被告上開任意性自白與事實相符，其施用第二級毒品
    之犯行，堪予認定。
  ㈡被告前因施用毒品案件，經裁定送觀察、勒戒後，認無繼續
    施用毒品之傾向，於98年8月19日執行完畢，並由高雄地檢
    署檢察官於以98年度毒偵字第2795號為不起訴處分確定，迄
    今並無再為觀察、勒戒或強制戒治處遇之紀錄乙節，有臺灣
    高等法院被告前案紀錄表在卷可稽。本件係被告於前開觀察
    、勒戒執行完畢釋放3年後所為，揆諸前揭說明，應依毒品
    危害防制條例第20條第3項規定，給予適用觀察、勒戒之機
    會。檢察官於向法院聲請觀察勒戒前，固未先予被告陳述意
    見之機會，惟查被告另涉犯詐欺案件由檢察官向法院聲請簡
    易判決處刑(嗣亦經法院判處有期徒刑3月)，此有臺灣高等
    法院被告前案紀錄表在卷可稽。是依毒品戒癮治療實施辦法
    及完成治療認定標準第2條第2項第1款規定，被告若於緩起
    訴處分前因故意犯他罪，經檢察官提起公訴或判決有罪確定
    ，被告即屬不適合為附命完成戒癮治療之緩起訴處分。
五、原審於實質審查後以無法排除被告未來將遭判決有罪而需入
    監服刑之可能性，參酌上開毒品戒癮治療實施辦法及完成治
    療認定標準第2條第2項第1款之規範意旨等由，認本件被告
    實有不適合附命完成戒癮治療之緩起訴處分之情形，因認檢
    察官之聲請為正當，而依毒品危害防制條例第20條第1項之
    規定，裁定被告施用第二級毒品，令入勒戒處所觀察、勒戒
    ，其期間不得逾2月。經核並無不合，被告仍執前詞，指摘
    原裁定不當，提起抗告，為無理由，應予駁回。
六、據上論結，應依刑事訴訟法第412條，裁定如主文。
中　　華　　民　　國　　111 　年　　6 　　月　　2 　　日
                  刑事第九庭    審判長法  官  莊崑山
                                      法  官  惠光霞
                                      法  官  陳明富
以上正本證明與原本無異。
不得再抗告。
中　　華　　民　　國　　111 　年　　6 　　月　　2 　　日
                                      書記官  馬蕙梅